臺灣臺中地方法院刑事判決　　　　　　　　　　九十一年度交訴字第一六七號
　　公　訴　人　臺灣臺中地方法院檢察署檢察官
　　被　　　告　乙○○
右列被告因公共危險等案件經檢察官提起公訴（九十一年度偵字第一五二七八號），
本院判決如左：
    主      文
乙○○服用酒類，不能安全駕駛動力交通工具而駕駛，處有期徒刑參月。又駕駛動力
交通工具肇事，致人受傷而逃逸，處有期徒刑拾月。應執行有期徒刑壹年。緩刑肆年
。
被訴過失傷害部分，公訴不受理。
    事      實
一、乙○○明知酒後吐氣酒精濃度達每公升０．二五毫克，即不得駕駛汽車，惟竟於
    民國（下同）九十一年八月五日凌晨零時五十分許，酒後呼氣酒精濃度達每公升
    ０．六三毫克，不能安全駕駛時，駕駛Ｔ六－七七０一號自用小客車，沿台中市
    北屯區○○路○段往大坑方向行駛，行經東山路一段五０巷口時，本應注意車前
    狀況，並採取必要之安全措施，而依當時情形，又無不能注意之情形，竟疏未注
    意，同向林志成所駕ＭＬ－一二一三號自用小客車在其前方停紅綠燈，遂自後追
    撞林志成所駕自用小客車，致林志成車上乘客甲○○背部挫傷。惟乙○○於肇事
    致人受傷後，竟不留在現場，反加速逃逸，嗣經警發覺乙○○所駕Ｔ六－七七０
    一號自用小客車，車頭有撞擊毀損情形，停在距事發現場八、九百公尺遠之東山
    路一段一八六之二號前，始知上情。
二、案經甲○○訴由台中市警察局第五分局報請台灣台中地方法院檢察署檢察官偵查
    起訴。
    理      由
甲、有罪部分：
一、訊據被告乙○○對於右揭酒醉駕車之事實坦承不諱，惟否認有肇事逃逸，辯稱因
    酒後昏沈，不知發生擦撞云云。惟查該等事實，業據告訴人甲○○指訴綦詳，核
    與證人林志成警訊所述相符，並有酒精濃度測試表、道路交通事故調查報告表、
    診斷書、照片及舉發違反道路交通管理事件通知單附卷足稽。按刑法於八十八年
    四月二十一日經總統公布增訂第一百八十五條之三，將服用酒類不能安全駕駛動
    力交通工具而駕駛者，亦納入刑事處罰之範疇，該條規定並自同年月二十三日正
    式施行，犯本條之罪係屬抽象危險犯，其立法目的在嚇阻酒後駕車，危害公眾安
    全及防止交通事故之發生，條文中所稱「不能安全駕駛動力交通工具」係屬不確
    定之法律概念，除衡之行為人駕車時飲用酒類之程度及血液中酒精含量之多寡外
    ，並應參以行為人當時之精神狀態、駕馭車輛之情形及對於交通號誌或指揮之遵
    守能力，以資相佐，斷非徒以飲酒數量作為取決是否成罪之唯一標準，否則，個
    人酒量殊異，偶因特殊情狀致未達平日精神狀態者亦所在多有，欲以劃一標準遽
    為能否安全駕車或酒醉之論斷，誠屬難能，惟參考德國、美國之認定標準，駕駛
    人於呼氣中酒精濃度達每公升零點五五亳克以上者，肇事率為一般正常人之十倍
    ，認為已達不能安全駕駛之標準，法務部八十八年五月十八日法八八檢字第００
    一六六九號函亦採斯旨，本案被告酒呼氣濃度為每公升０．六三亳克，足認被告
    駕車時確已達不能安全駕駛動力交通工具之程度。
二、依照片所示，被告所駕自用小客車頭毀損嚴重、右輪爆胎，足徵，被告所謂不知
    發生撞擊，與常理不符。況衡以被告所駕車又停在距事發現場八、九百公尺遠處
    ，益徵，被告有駕車肇事逃逸之情，故被告乙○○空言否認，不足採信。又刑法
    第一百八十五條之四之肇事逃逸罪，以駕駛動力交通工具肇事，有致人傷而逃逸
    之事實，為其構成要件，不以行為人明知被害人有死傷情形為必要，亦不以被害
    人為無自救能力人為必要（最高法院九十一年台上字第一三七號、九十年台上字
    第六七八六號判決意旨參照），至肇事者是否有遺棄之故意，其離去之原因為何
    ，則非所問（最高法院九十年台上字第二一九一號判決意旨參照），考其立法目
    的即在促使駕駛人於肇事後能對被害人即時救護，以減少死傷之惡化，此觀該法
    條之立法目的，以及道路交通管理處罰條例第六十二條規定內容自明，可見該兩
    條規範意旨應屬相同。
    綜上所述，被告所辯委無足採，本案事證明確，被告犯行堪予認定。
三、核被告所為，係犯刑法第一百八十五條之三服用酒類不能安全駕駛動力交通工具
    罪及第一百八十五條之四之肇事逃逸罪。上述二罪構成要件不同，應予分論併罰
    。爰審酌被告肇事致人受傷未即時救護，惡性非輕，被害人所生危害、犯後又否
    認犯行等一切情狀，分別量處如主文所示之刑，並定其應執行刑。末查被告前未
    曾受有期徒刑以上刑之宣告，有臺灣臺中地方法院檢察署刑案資料查註紀錄表及
    台灣高等法院被告全國前案紀錄表各一份附卷可稽，且傷害部分已與被害人達成
    和解，肇事逃逸雖否認犯行，惟本院認被告經此次論罪科刑之教訓，應知所警惕
    ，無再犯之虞，且被告尚須負家庭生計，因認所宣告之刑以暫不執行為適當，併
    諭知緩刑四年，以勵自新。
乙、公訴不受理部分：
一、公訴意旨如事實欄所述，因認被告另涉犯刑法第二百八十四條第一項前段之過失
    傷害罪嫌等語。
二、按告訴乃論之罪，告訴人於第一審辯論終結前得撤回其告訴，又告訴經撤回者，
    應諭知不受理之判決，刑事訴訟法第二百三十八條第一項、第三百零三條第三款
    定有明文。
三、本件告訴人告訴被告過失傷害案件，起訴書認被告係觸犯刑法第二百八十四條第
    一項前段之罪，依同法第二百八十七條前段之規定，須告訴乃論。茲據告訴人於
    九十一年十一月廿九日撤回其告訴，揆諸首開說明，應不經言詞辯論，諭知不受
    理之判決。
據上論斷，應依刑事訴訟法第二百九十九條第一項前段、第三百零三條第三款、第三
百零七條，刑法第一百八十五條之三、第一百八十五條之四、第五十一條第五款、第
七十四條第一款，判決如主文。
中    華    民    國      九十一      年      十二     月    二十六     日
                                    臺灣臺中地方法院交通法庭
                                          法  官  郭  德 進
右正本證明與原本無異。
如不服本判決，應於判決送達後十日內向本院提出上訴狀( 應附繕本 )，上訴於臺灣
高等法院臺中分院。
                                          書記官
中    華    民    國      九十一      年      十二     月    二十六     日
刑法第一百八十五條之三：
服用毒品、麻醉藥品、酒類或其他相類之物，不能安全駕駛動力交通工具而駕駛者，
處一年以下有期徒刑、拘役或三萬元以下罰金。
刑法第一百八十五條之四
駕駛動力交通工具肇事，致人死傷而逃逸者，處六月以上五年以下有期徒刑。
                                                                        Ｂ
